臺灣高雄地方法院刑事判決　　　　　　　 96年度易字第184號
公　訴　人　臺灣高雄地方法院檢察署檢察官
被　　　告　乙○○
　　　　　　　　　　（另案於臺灣高雄監獄執行中）
上列被告因竊盜案件，經檢察官提起公訴（95年度偵字第29847
號），嗣本院訊問被告後，因被告就其被訴犯罪事實為有罪之陳
述，經詢問被告及檢察官之意見後，合議庭裁定由受命法官依簡
式審判程序獨任審理，並判決如下：
    主  文
乙○○犯攜帶兇器竊盜罪，累犯，處有期徒刑柒月，扣案之老虎
鉗及美工刀各壹支，均沒收；又犯攜帶兇器竊盜未遂罪，累犯，
處有期徒刑肆月，扣案之老虎鉗、美工刀、十字起子、手電筒各
壹支及美工刀片參片，均沒收。應執行有期徒刑拾月，扣案之老
虎鉗、美工刀、十字起子、手電筒各壹支及美工刀片參片均沒收
。
    事  實
一、乙○○前因違反毒品危害防制條例案，經本院於民國94 年8
    月30日以94年度易緝字第91號判處有期徒刑6 月，嗣於94年
    11月29日易科罰金執行完畢。詎乙○○猶不知悔改，復基於
    為自己不法所有之意圖，先後於下列時、地，竊取電線：
  (一)、於95年11月9 日下午4 時許，持其所有客觀上足供兇器使
      用之老虎鉗、美工刀各1 支，前往高雄縣田寮鄉○○路阿
      蓮營區外崗山幹75號電線桿處，以上開工具，剪斷陸軍61
      2 群2 營3 連（下稱陸軍612 部隊）所有之抽水馬達電力
      風雨線約65公尺，以此方式竊取上開電線，得手後將之載
      往高雄縣岡山鎮田灌高分14號電桿產業道路函洞旁竹林，
      再以上開工具去皮取出銅線後，販賣予舊貨商，所得款項
      供己花用。
  (二)、於同年月10日（起訴書誤為11日）晚間10時20分許，持其
      所有客觀上足供兇器使用之老虎鉗、美工刀、十字起子、
      美工刀3片及手電筒1支等物品，再度前往高雄縣田寮鄉○
      ○路崗山幹75號旁電桿50公尺處，欲以同一方式竊取陸軍
      612 部隊之電線時，為林嘉偉當場發現報警查獲而未得逞
      ，並扣得上開老虎鉗、美工刀、十字起子、手電筒各1 支
      及美工刀片3 片。
二、案經高雄縣政府警察局湖內分局報告臺灣高雄地方法院檢察
    署檢察官偵查起訴。
    理  由
一、本件被告乙○○所犯為死刑、無期徒刑或最輕本刑為3 年以
    上有期徒刑以外之罪，其於準備程序中就被訴事實為有罪之
    陳述，經法官告知簡式審判程序之旨，並聽取公訴人及被告
    之意見後，依刑事訴訟法第273 條之1 第1 項規定，裁定由
    受命法官獨任進行簡式審判程序，合先敘明。
二、上揭犯罪事實業據被告乙○○於警詢、偵查及本院審理時均
    坦承不諱，核與證人即612 部隊連長陽明仁、下士班長林嘉
    偉於警詢所指述之失竊情節相符，且有贓物認領保管單1 紙
    、相片6 幀附卷足憑，並有老虎鉗、美工刀、十字起子、手
    電筒各1 支及美工刀片3 片扣案可證，堪認被告上開自白應
    與事實相符。本案事證明確，被告犯行堪予認定。
三、按「刑法第321 條第1 項第3 款之攜帶兇器竊盜罪，係以行
    為人攜帶兇器竊盜為其加重條件，此所謂兇器，其種類並無
    限制，凡客觀上足對人之生命、身體、安全構成威脅，具有
    危險性之兇器均屬之，且祇須行竊時攜帶此種具有危險性之
    兇器為已足，並不以攜帶之初有行兇之意圖為必要。螺絲起
    子為足以殺傷人生命、身體之器械，顯為具有危險性之兇器
    」，最高法院79年臺上字第5253號判例意旨可資參照。本件
    扣案之老虎鉗、十字起子各1 支，均為金屬材質，有相當之
    重量，而扣案之美工刀1 支及美工刀片3 片，刀面鋒利，均
    足以供作兇器使用，此經本院當庭勘驗無誤。被告於95年11
    月10日所為之竊盜犯行，尚未得手即為警查獲，屬未遂犯，
    應依刑法第25條第2 項之規定，按既遂犯之刑減輕之。又被
    告先後2 次竊盜既遂、未遂之犯行，犯意各別，行為互殊，
    應分論併罰之。另被告前因違反毒品危害防制條例案，經本
    院以94年度易緝字第91號判處有期徒刑6 月，嗣於94年11月
    29日易科罰金執行完畢，此有臺灣高等法院被告前案紀錄表
    附卷可查，其於5 年內再故意為本件有期徒刑以上之罪，為
    累犯，應依刑法第47條第1 項之規定，加重其刑。其就95年
    11月10日之竊盜未遂犯行，同時有刑之加重及減輕事由，應
    依法先加後減之。爰審酌被告前有多次毒品前科，素行非佳
    ，此有上開前案紀錄表可參，其正值青壯，不思以合法手段
    獲取財物，竟因一時貪念，任意竊取他人之電線，破壞他人
    財產權，行為實屬不該，惟念其犯後已坦承犯行，且其第2
    次行為尚未得手即經發覺等一切情狀，分別酌情量處如主文
    所示之刑。此外，扣案之老虎鉗及美工刀各1 支係供被告95
    年11月9 日竊盜電線所用之物，而上開老虎鉗及美工刀及扣
    案之十字起子、手電筒及美工刀片3 片，則均係供被告95年
    11月10日竊盜預備之物，且為被告所有，業據其自承在卷，
    爰均依刑法第38條第1 項第2 款規定併予宣告沒收，附此敘
    明。
四、據上論斷，應依刑事訴訟法第273 條之1 第1 項、第299 條
    第1 項前段，刑法第321 條第1 項第3 款、第2 項、第47條
    第1 項、第38條第1 項第2 款、第25條第2 項、第51條第5
    款、第9 款，判決如主文。
本案經檢察官甲○○到庭執行職務。
中　　華　　民　　國　　96　　年　　1 　　月　　26　　日
                  刑事第十四庭法　官  謝  雨  真
以上正本證明與原本無異。
如不服本判決，應於判決送達後10日內，向本院提出上訴狀。
中　　華　　民　　國　　96　　年　　1 　　月　　26　　日
                              書記官  林  佳  慧
附錄本案論罪科刑法條：
刑法第321條
犯竊盜罪而有左列情形之一者，處6 月以上、5 年以下有期徒刑
：
一  於夜間侵入住宅或有人居住之建築物、船艦或隱匿其內而犯
    之者。
二  毀越門扇、牆垣或其他安全設備而犯之者。
三  攜帶兇器而犯之者。
四  結夥三人以上而犯之者。
五  乘火災、水災或其他災害之際而犯之者。
六  在車站或埠頭而犯之者。
前項之未遂犯罰之。
